臺灣高等法院刑事判決　　　　　　　　　　　　　　　九十三年度上易字第九四號
　　上　訴　人
　　即　被　告　甲○○
右上訴人因竊盜案件，不服臺灣板橋地方法院九十二年度易字第一一七二號，中華民
國九十二年十一月二十五日第一審判決（起訴案號：臺灣板橋地方法院檢察署九十一
年度偵字第二０三八四號），提起上訴，本院判決如左：
    主  文
上訴駁回。
    事  實
一、甲○○（原名吳正明）曾於民國八十八年間因違反毒品危害防制條例案件，經臺
    灣板橋地方法院以八十八年度易字第四○三七號判處有期徒刑五月，如易科罰金
    以三百元折算一日確定，於八十九年八月三十一日准予易科罰金執行完畢，猶不
    知悔改，竟意圖為自己不法所有，並基於概括之犯意，先於九十一年十月八日下
    午四時許，在宜蘭縣冬山鄉○○路○段一號前，利用丁○○駕駛車號Ｑ三｜○七
    九三號自用小客車（引擎號碼：Ａ四Ｖ三○九○二號）至該處、未熄火而下車至
    附近購物之際，以進入駕駛座並開走車輛之方式竊取丁○○之前開自用小客車，
    得手後並將該自用小客車之Ｑ三｜○七九三號車牌兩面予以丟棄；續於同年十月
    十一日凌晨零時至一時之間某時（起訴書誤載為同年十月十一日凌晨二時許），
    承續前開概括之犯意，在宜蘭縣頭城鎮○○路一九三號旁，持客觀上對於人之生
    命、身體具有殺傷力之兇器螺絲起子一支，竊取丙○○所有之車號ＩＵ｜九○五
    ○號自用小客車之車牌兩面，得手後並將之均懸掛於前開竊得之車號Ｑ三｜○七
    九三號自用小客車上使用。嗣於同年十月十六日下午五時許，甲○○駕駛前開所
    竊得並已改懸掛ＩＵ｜九○五○號車牌之自用小客車（車體引擎號碼：Ａ四Ｖ三
    ○九○二號），在臺北縣永和市○○○路堤外便道旁為警查獲。
二、案經臺北縣政府警察局新店分局報請臺灣板橋地方法院檢察署檢察官偵查起訴。
    理  由
一、訊據被告甲○○矢口否認有何竊盜犯行，辯稱：九十一年十月十六日下午伊去找
    乙○○，因乙○○說要還伊釣具，打電話叫伊去他家拿釣具，伊到乙○○家時，
    乙○○騎機車載伊到停放該車的現場，釣具在車子上面，乙○○將鑰匙交給伊，
    要伊自己去拿，要伊開車尾隨他騎的機車後面走，去他前任老婆那邊，他機車要
    放在那邊再開著車子載伊回醫院。伊將車子停在乙○○前任老婆賣檳榔的後面堤
    防旁邊一個停車場裡，車子停好時警察就來了，乙○○看伊被警察抓就騎車走了
    云云。
二、惟查本件Ｑ三｜○七九三號自用小客車（引擎號碼：Ａ四Ｖ三○九○二號）係被
    害人丁○○所有，於九十一年十月八日下午四時許，在宜蘭縣冬山鄉○○路○段
    一號前，丁○○未熄火而下車至附近購物時遭人竊取乙節，業據被告人丁○○於
    警詢、偵查時指述綦詳；又ＩＵ｜九○五○號自用小客車之車牌兩面則是被害人
    丙○○於同年十月十一日凌晨二時許，在宜蘭縣頭城鎮○○路一九三號旁發現失
    竊，亦據被害人丙○○於警詢時指述明確，並有贓物認領保管單、車輛竊盜、車
    牌失竊資料個別查詢報表－查詢車輛認可資料及臺北縣政府警察局車輛 (車牌)
    尋獲電腦輸入單影本各兩件在卷可稽。
三、次查被告於警詢時即坦承其於九十一年十月間在宜蘭縣境內利用Ｑ三｜○七九三
    號自用小客車未熄火無人在車內之際，將車開走而竊取該車，以及過了二至三天
    後又在宜蘭縣頭城鎮以螺絲起子竊取ＩＵ｜九○五○號車牌兩面，將之均懸掛於
    前開竊得自用小客車上之事實（見偵查卷第六頁）。雖被告嗣後翻異前詞否認竊
    盜，然查，被告倘非確有竊取前開自用小客車及車牌之行為，豈能正確供述竊車
    之方式是利用車主下車未熄火之際將車開走？且又正確供述偷竊車牌的時間是在
    竊車之後過了兩、三天，與上述車主丁○○、丙○○所指失竊之經過及時間相吻
    合？足徵被告於警詢時之自白應與事實相符，足可採信。
四、又被告於警詢時自陳其行動電話號碼為0000000000號（見偵查卷第四
    頁），其於偵查中並供稱：該行動電話是伊任職的深耕醫院申辦給伊使用的，以
    供隨時聯絡之用，伊隨時帶在身上，未曾借給朋友超過一天，只有時朋友會借打
    一、兩通等語（見偵查卷第一一一頁）。而偵查中經檢察官向中華電信行動通信
    分公司函調該行動電話門號之通聯紀錄（使用0000000000號門號之晶
    片）結果（見偵查卷第八十七頁至九十五頁），顯示該行動電話（使用0000
    000000號門號之晶片）於九十一年十月八日下午三時五十分、三時五十三
    分及四時三十六分許均有通話紀錄，而接收或發送之基地台位置正是在宜蘭縣冬
    山鄉境內，可見Ｑ三｜○七九三號自用小客車於九十一年十月八日下午四時許失
    竊當時，被告確係在宜蘭縣冬山鄉境內，其於警詢時自白竊取Ｑ三｜○七九三號
    自用小客車乙節，應為實情。又該行動電話於九十一年十月十日晚上十時四分許
    起，迄翌日（同年十月十一日）凌晨零時四十四分許有多通通話紀錄，接收或發
    分及零時四十四分許通話之基地台位置都在宜蘭縣頭城鎮○○路二七九巷八號一
    樓，亦即，被告於九十一年十月十一日凌晨零時至一時間確曾出現在宜蘭縣頭城
    鎮○○路附近，而被害人丙○○正是在同日凌晨二時許在宜蘭縣頭城鎮○○路一
    九三號其住處旁發現其ＩＵ｜九○五○號自用小客車之車牌兩面遭竊，故被告於
    警詢時自白竊取ＩＵ｜九○五○號車牌兩面，可信為實在。至於公訴意旨指被告
    竊取ＩＵ｜九○五○號自用小客車之車牌兩面之犯罪時間是在九十一年十月十一
    日凌晨二時許。然查，被害人丙○○固是於該日凌晨二時許發現其車牌失竊，但
    發現失竊時間與實際失竊時間係兩回事，被害人既係在凌晨二時始發現車牌不見
    ，則其車牌實際失竊時間應當係凌晨二時以前，方符常情。參諸卷附之通聯紀錄
    顯示前述行動電話於該日凌晨一時八分許通話之基地台位置在宜蘭縣礁溪鄉，該
    日凌晨一時十分、一時十一分許通話之基地台位置在宜蘭縣壯圍鄉，該日凌晨一
    時三十一分許通話之基地台位置在宜蘭縣五結鄉，可見被告於九十一年十月十一
    日在凌晨一時以後業已離開宜蘭縣頭城鎮，故被告竊取ＩＵ｜九○五○號車牌兩
    面之時間應是在九十一年十月十一日凌晨零時至一時間之某時，起訴書誤指為該
    日凌晨二時許，尚有未洽，併予敘明。
五、被告於偵查中經檢察官提示前揭0000000000號行動電話門號之通聯紀
    錄，初先供稱：「我有一女友那時住在宜蘭，我有把行動電話借她使用」云云，
    但旋即坦承本件竊盜犯行（見偵查卷第一一一頁）。嗣於原審審理時又再翻供稱
    ：檢察官開庭時因為伊行動電話借給伊女友，有婚外情不敢讓老婆知道，所以承
    認，現在老婆已經知道，伊已請求她原諒了云云（見原審九十二年六月十九日訊
    問筆錄），惟查被告於偵查中先則供稱其上開行動電話均隨時帶在身上，未曾借
    給朋友超過一天等語，而經檢察官提示上述通聯紀錄後竟又供稱上開失竊時間其
    行動電話出借其女友，並當庭表示認罪坦承偷竊（見偵查卷第一一一頁），其前
    後所供已有矛盾。果如被告所言其女友有向被告借用該行動電話，則上開車輛及
    車牌失竊時間，被告女友竟分別出現在失竊地點鄉鎮使用該行動電話，豈是巧合
    使然？況原審審理本案之時間逾半年之久，被告早知該行動電話通聯紀錄乃對其
    不利之重要證據，竟從未積極尋找其所稱之女友，亦未曾聲請傳喚該女友到庭證
    明其行動電話確曾出借之事實，僅一再空言否認竊盜謂其行動電話出借予女友云
    云，已難採信。迄於本院審理時雖供稱其前女朋友為王靜宜，住在宜蘭附近，惟
    又供稱不知詳細地址云云，所辯顯係圖卸之詞。
六、被告又辯稱：九十一年十月八日下午時伊在上班云云，並於偵查中提出其所任職
    之位在臺北縣深坑鄉○○路○段一○三號深耕醫院之九十一年十月份打卡考勤表
    為證。惟查該份打卡考勤表上在九十一年十月八日固有於「六時四十三分」上班
    及「十九時零五分」下班之打卡紀錄，然被告係於同月份之十六日下午五時許為
    警查獲，經警移送臺灣板橋地方法院檢察署，迄翌日（十七日）下午二時四十五
    分時始交保獲釋（見卷附之臺北縣政府警察局新店分局刑事案件報告書及臺灣板
    橋地方法院檢察署被告具保責付辦理程序單），而上開打卡考勤表上在被告被警
    查獲及解送檢察官偵訊該段期間，於十六日之「十八時四十一分」竟亦有上班打
    卡紀錄，又於十七日之「七時零九分」又有下班打卡紀錄，可見該打卡考勤管考
    之真實性如何已值存疑。而上開打卡考勤表上縱顯示有上班或下班之打卡紀錄，
    並非表示被告必於打卡時間出現在深耕醫院打卡，是被告提出之上開打卡考勤表
    並不足為有利於被告之認定。
七、被告另辯稱那天下午伊去找乙○○，因他說要還伊釣具，伊到乙○○家時，他騎
    機車載伊到停放該車的現場，釣具在車子上面，他鑰匙交給伊，要伊自己去拿，
    要伊開車尾隨他騎的機車後面走，伊將車子停在乙○○前任老婆賣檳榔的後面堤
    防旁邊一個停車場裡，伊車子停好時警察就來了，乙○○看伊被警察抓就騎車走
    了云云。然查，證人即臺北縣政府警察局新店分局警員井威舜於偵查中證稱：我
    們發現汽車車牌是報失竊，該車停在路邊無人開，我們遂在附近等，等到被告上
    車即緊跟在後，當時未看到其他人，之後一直快到查獲地點，他可能有發現我們
    ，因他快速會車，故曾一度跟丟，後來在附近繞一會才又發現他，那時他停車在
    堤防下，人在堤防上鬼鬼祟祟，我們跟車時有看到是他開的車，故要上前盤查，
    他一開始不願承認是他開的車，直到自他口袋找到鑰匙可開啟該車，並準備對他
    在車上所吐的檳榔渣採樣鑑識，他才承認車是他開的等語（見偵查卷第六十六、
    六十七頁），並無如被告所稱有偕同乙○○去開車之情，益徵被告所辯不可採。
    而被告雖聲請傳喚證人乙○○到庭，但查證人乙○○經原審傳喚未到庭，本院傳
    拘亦無結果，惟本案被告竊盜之事證已臻明確，併此敘明。
  綜上所述，被告所辯無非事後畏罪卸責之詞，不足採信，本件事證明確，被告犯行
  至堪認定，應依法論科。
八、按螺絲起子主要構成部分為鐵質，其質尖利銳，客觀上具有危險性，以之揮刺、
    擊打，足以殺傷人之生命、身體，應屬兇器，核被告甲○○所為，關於竊取丁○○之車號Ｑ三｜○七九三號自用小客車部分，係犯刑法第三百二十條之普通竊盜
    罪，關於持螺絲起子竊取丙○○所有之車號ＩＵ｜九○五○號自用小客車之車牌
    兩面部分，係犯刑法第三百第二十一條第一項第三款之攜帶兇器竊盜罪。被告前
    後二次竊盜犯行，時間緊接，所犯係基本構成要件相同之罪，顯係基於概括犯意
    而為之，為連續犯，應從重論以攜帶兇器竊盜一罪，並依法加重其刑。查被告曾
    於八十八年間因違反毒品危害防制條例案件，經台灣板橋地方法院以八十八年度
    易字第四○三七號判處有期徒刑五月，如易科罰金以三百元折算一日確定，於八
    十九年八月三十一日准予易科罰金執行完畢，此有本院被告全國前案紀錄表一份
    在卷可查，其於前案執行完畢後五年內再犯本件有期徒刑以上之罪，為累犯，應
    依法遞加重其刑。
九、原審認被告罪證明確，援引刑法第五十六條、第三百二十一條第一項第三款、第
    四十七條之規定，並審酌被告犯罪後不思悛悔猶狡詞狡辯否認犯行，及其素行狀
    況、犯罪目的、手段、所生危害等一切情狀，量處有期徒刑一年，並說明供被告
    犯罪所用之螺絲起子一支，並未扣案，惟既無證據證明該螺絲起子屬被告所有，
    亦無積極證據足以證明該螺絲起子仍存在尚未滅失，爰不併為沒收之諭知。原審
    認事用法均無不合，量刑亦屬妥適，被告提起上訴，其猶執陳詞否認竊盜犯行，
    指摘原判決不當，其上訴無理由，應予駁回。
據上論斷，應依刑事訴訟法第三百六十八條，判決如主文。
本案經檢察官陳文禮到庭執行職務。
中　　　華　　　民　　　國　　九十三　　年　　　三　　　月　　　八　　　日
                              臺灣高等法院刑事第十七庭
                                  審判長法  官  陳　正  雄
                                        法  官  許  宗  和
                                        法  官  許  錦  印
右正本證明與原本無異。
不得上訴。
                                        書記官  楊  妙  恩
中　　　華　　　民　　　國　　九十三　　年　　　三　　　月　　　十　　　日
附錄本案論罪科刑法條全文：
刑法第三百二十一條：
犯竊盜罪而有左列情形之一者，處六月以上、五年以下有期徒刑：
一  於夜間侵入住宅或有人居住之建築物、船艦或隱匿其內而犯之者。
二  毀越門扇、牆垣或其他安全設備而犯之者。
三  攜帶兇器而犯之者。
四  結夥三人以上而犯之者。
五  乘火災、水災或其他災害之際而犯之者。
六  在車站或埠頭而犯之者。
前項之未遂犯罰之。
